【裁判字號】    89,自,58
【裁判日期】    891012
【裁判案由】    竊盜
【裁判全文】
臺灣基隆地方法院刑事判決                            八十九年度自字第五八號
    自  訴  人  甲○○
    被      告  乙○○
右列被告因竊盜案件，經自訴人提起自訴，本院判決如左：
    主  文
乙○○無罪。
    理  由
一、自訴意旨略以：緣被告係自訴人之部屬同仁，被告藉自訴人對其信任與工作之便
    ，擅自從自訴人基隆市○○街二八一巷一○○號辦公桌抽屜內，盜取自訴人所有
    之底片，並加以沖洗予以彩色影印後，據為己有，藉以渲染，居心叵測，今為自
    訴人發覺，縱使如被告之主張係於自訴人辦公桌上取得，姑暫不論及被告盜取後
    之目的為何，惟被告之行為顯已涉有刑法第三百二十條之竊盜罪嫌，爰依此提起
    自訴云云。
二、按犯罪事實應依證據認定之，無證據不得推定其犯罪事實，刑事訴訟法第一百五
    十四條定有明文。又竊盜罪之構成要件，除客觀上有竊取之行為外，主觀上亦須
    具有為自己或第三人不法所有之意圖存在，是行為人若只有使用之意圖，取走他
    人之物，在不使該物發生變質或減低經濟價值之條件下，加以使用，而又有使用
    後交還原所有人或持有人之意思，此種行為屬使用竊盜，除法有明文，否則為不
    加處罰之行為。查自訴人係依據被告未經其同意擅取自訴人與他人合照之底片加
    以沖洗，再予彩色影印後交付他人及對外渲染，並提出錄音帶四捲暨其譯文與彩
    色影印相片紙一張等為證，而認被告此舉涉有竊盜罪嫌為其論斷，惟訊據被告堅
    決否認有何為自己或第三人不法所有之意圖，辯稱：係見自訴人與他人合照之相
    片放置桌上，即持往照相館加以影印後放大護貝，並無竊取自訴人底片加以沖洗
    等語。經查，本件自訴人所提附卷之彩色相片係屬影印得來而非以底片沖洗乙情
    ，業據證人即港都快速沖洗店負責人廖瑞祥到庭證述屬實，且自訴人亦自承該張
    彩色相片之底片並未遺失，係經被告告訴後才知此事等語，顯見被告雖有未經自
    訴人同意擅取相片乙情，惟其主觀上僅有持自訴人所有相片加以影印放大後使用
    之意圖，並於使用後交還自訴人，足徵被告並無為自己或第三人不法所有之意圖
    存在，否則理應於得手後即多方迴避自訴人，焉會將此事主動告知自訴人知悉？
    此外，復查無其他積極證據足資證明被告有何竊盜犯意存在，揆諸前揭說明，自
    應為無罪之諭知，以昭平允。
三、據上論斷，應依刑事訴訟法第三百四十三條、第三百零一條第一項，判決如主文
    。
中    華    民    國      八  十  九    年      十      月     十二     日
                                          臺灣基隆地方法院刑事第二庭
                                                  法  官  林  玉  珮
右正本證明與原本無異。
對於本件判決如有不服，應於收受送達後十日內，向本院提出上訴書狀，上訴於臺灣
高等法院，並按他造當事人之人數附具繕本。
                                                  書記官  施  鴻  均
中    華    民    國      八  十  九    年      十      月     十六     日


司法院資訊處製作；財團法人民間司法改革基金會備份。
